臺灣臺南地方法院刑事判決
111年度簡上字第109號
上  訴  人  臺灣臺南地方檢察署檢察官
被      告  朱家助





上列上訴人因被告違反保護令案件，不服本院111 年度簡字第62
3 號中華民國111 年3 月15日第一審簡易判決（聲請簡易判決處
刑案號：111 年度偵緝字80號），提起上訴，本院管轄之第二審
合議庭判決如下：
    主  文
上訴駁回。
    事  實
一、甲○○與丙○○前為夫妻，2 人間具有家庭暴力防治法第3 條第
    1 款所定之家庭成員關係。甲○○前因對丙○○實施家庭暴力行為
    ，經臺灣桃園地方法院於民國110 年3 月30日，核發109 年度
    家護字第1904號民事通常保護令，裁定命甲○○不得對丙○○為
    騷擾、通話、通信行為，並禁止調閱丙○○及未成年子女之戶
    籍、學籍之個人資料，保護令有效期間為1 年，經警於110 
    年4 月18日上午9 時40分許，告知甲○○上開保護令主文內容
    （含有效期間）及相關權益，並約制告誡遵守。詎甲○○知悉
    上開保護令之內容，仍基於違反保護令之犯意，於該保護令
    有效期間內之110 年7 月31日至110 年9 月5 日期間，在高
    雄市林園區某處旅社內，接續多次以通訊軟體LINE傳送訊息
    與丙○○、以語音通話功能聯繫丙○○，及於臉書頁面留言等方
    式，對丙○○為騷擾、通話等行為，而違反上開民事通常保護
    令，經丙○○於臺南市中西區住處以手機接收、瀏覽上開訊息
    及接聽語音通話，報警處理，始悉上情。
二、案經丙○○訴由臺南市政府警察局第二分局報告臺灣臺南地方
    檢察署檢察官偵查後聲請以簡易判決處刑。
    理  由
壹、程序事項：
一、本案認定事實所引用卷內被告以外之人於審判外之陳述，除
    原已符刑事訴訟法所定傳聞例外規定而得作為證據外，檢察
    官、被告甲○○於準備程序時，均同意其有作為本案證據之證
    據能力（簡上字卷第104 頁至第105 頁），審酌前揭陳述作
    成之程序並無違法，與本件待證事實均具有關聯性，且尚無
    違法不當及證明力明顯過低之瑕疵，而認為以之作為證據應
    屬適當，是本案有關被告以外之人於審判外陳述之供述證據
    ，依刑事訴訟法第159 條之5 第1 項規定，均有證據能力。
二、至於卷內所存經引用之非供述證據部分，與本件待證事實均
    具有關聯性，且無證據證明係公務員違背法定程序所取得，
    依刑事訴訟法第158 條之4 之反面解釋，自有證據能力。
貳、實體事項：
一、認定事實所憑之證據及理由：
　　上揭犯罪事實，業據被告於偵訊、準備及審理程序中均坦承
    不諱（偵緝字卷第18頁正、背面，簡上字卷第103 頁、第10
    5 頁至第106 頁、第132 頁、第135 頁），核與證人即告訴
    人丙○○於警詢、偵訊中之證述情節大致相符（警卷第3 頁至
    第7 頁，偵緝字卷第31頁正、背面），並有臺灣桃園地方法
    院109 年度家護字第1904號民事通常保護令、雲林縣警察局臺
    西分局110 年4 月18 日保護令執行紀錄表各1 份、告訴人
    提出之通訊軟體LINE對話紀錄截圖31張、電話通聯紀錄截圖
    2 張、臉書留言截圖5 張在卷可稽（警卷第9 頁至第29頁，
    簡上字卷第45頁），足認被告上開任意性之自白與事實相符
    ，應堪採信。本件事證明確，被告犯行洵堪認定，應予依法
    論科。
二、論罪及維持原審判決之理由：
　㈠核被告所為，係犯家庭暴力防治法第61條第2 款之違反保護
    令罪。被告基於違反保護令之單一犯意，於密切接近之時間
    、地點，接續以透過通訊軟體LINE傳送訊息、語音通話及於
    臉書頁面留言等方式，對告訴人為騷擾之行為，各行為之獨
    立性極為薄弱，依一般社會健全觀念，在時間差距上，難以
    強行分開，在法律評價上視為數個舉動之接續施行，為包括
    之一行為，屬接續犯，應僅論以一違反保護令罪。
　㈡原審以被告罪證明確，並審酌被告前已犯違反保護令罪，猶
    不知悛悔，復為本件第3 次違反保護令犯行，顯見未有悔悟
    之意，且被告收受上開民事通常保護令後，明知應遵守該保
    護令之內容，卻仍故意違反，所為顯然漠視法院保護令之公
    權力，所為實有不該，惟念其犯後均坦承犯行，態度良好，
    兼衡其國中畢業之智識程度、家庭經濟勉持之生活狀況，量
    處有期徒刑4 月，並諭知如易科罰金，以新臺幣（下同）1,
    000 元折算1 日之折算標準，核其認事用法並無違法或不當
    ，量處之刑度亦無違法或顯然過重、失輕，亦無何科刑與罪
    責不相當之瑕疵可指，應予維持。
　㈢檢察官上訴意旨略以：被告前因對告訴人實施家庭暴力行為
    ，經法院核發民事通常保護令，仍不知悔改，於上開期間多
    次以通訊軟體傳送不堪字眼予告訴人，令告訴人痛苦不堪，
    且被告迄今仍未與告訴人達成和解，補償告訴人所受傷害，
    原審僅量處有期徒刑4 月，量刑過輕，尚非允當等語。惟按
    量刑之輕重，係事實審法院得依職權自由裁量之事項，茍已
    斟酌刑法第57條所列各款事由及一切情狀，作為酌量輕重之
    標準，而未逾越法定刑度，在同一犯罪事實與情節，如別無
    其他加重或減輕之原因，下級法院量定之刑，亦無過重或失
    輕之不當情形，則上級法院對於下級法院之職權行使，原則
    上應予尊重。經查，被告前因對告訴人2 度違反保護令案件
    ，分別經臺灣高雄地方檢察署檢察官以105 年度偵字第2435
    7 號案件為緩起訴處分，及經臺灣桃園地方法院以106 年度
    壢簡字第524 號判決判處拘役30日確定，有各該緩起訴處分
    書、聲請簡易判決處刑書及臺灣高等法院被告前案紀錄表各
    1 份在卷可按（簡上字卷第33頁至第38頁、第169 頁至第17
    2 頁），本件為被告第3 度對告訴人所為違反保護令之犯行
    ，惟被告此等一再違反保護令之情形，業經原審判決於科刑
    時加以審酌；參以本件上訴後，經本院電詢告訴人表示沒有
    調解意願，有本院111 年5 月16日公務電話紀錄1 份存卷可
    佐（簡上字卷第31頁），繼於準備及審理期日，告訴人均有
    到場，被告、告訴人當庭互相陳述與對方於婚姻家庭生活、
    未成年子女照顧等方面衍生之諸多問題及衝突（簡上字卷第
    108 頁至第109 頁、第133 頁、第135 頁至第139 頁），難
    認雙方目前有透過和解或調解之方式解決紛爭之可能，就被
    告並未賠償告訴人損害之情，與原審判決時並無不同，尚難
    憑此即謂原審量刑有何違法或失當之處。從而，檢察官上訴
    意旨所指，不足以動搖原審判決量刑基礎之情形，上訴意旨
    認原審量刑過輕，核無理由，應予駁回。
據上論斷，應依刑事訴訟法第455 條之1 第1 項、第3 項、第36
8 條，判決如主文。
本案經檢察官李政賢聲請以簡易判決處刑，檢察官乙○○到庭執行
職務。
中　　華　　民　　國　　111 　年　　8 　　月　　30　　日
                  刑事第一庭  審判長法  官 梁淑美
                                    法　官 鄭文祺
                                    法　官 陳品謙
以上正本證明與原本無異。
不得上訴。
　　　　　　　　　　　　　　　　　　書記官 趙建舜
中　　華　　民　　國　　111 　年　　8 　　月　　30　　日